Inventaris van het archief van het Werkfonds 1934, 1934-1938, Interdepartementale Commissie Werkloosheidszorg (Commissie Hacke), (1932) 1933-1935
Nationaal Archief, Den Haag
juni 281 - 11.1% 312 - 12.2% 362 - 14.0% 293 - 11.4% 298 - 11.3%
juli 286 - 11.3% 323 - 12.6% 358 - 13.9% 299 - 11.4% 289 - 10.9%
augustus 289 - 11.4% 338 - 13.2% 363 - 14.0% 303 - 11.6% 288 - 10.9%
september 296 - 11.7% 349 - 13.7% 371 - 14.4% 309 - 11.7% 287 - 10.9%
oktober 315 - 12.4% 364 - 14.2% 376 - 14.5% 324 - 12.4% 304 - 11.6%
november 351 - 13.9% 396 - 15.5% 400 - 15.5% 368 - 14.9% 341 - 12.9%
december 398 - 15.8% 452 - 17.6% 436 - 16.8% 419 - 18.0% 419 - 15.8%
Gemiddelde
werkloosheid 320 - 12.7% 377 - 14.7% 396 - 15.3% 352 - 13.5% 339 - 12.9%
Gemiddelde werkloosheid, afgezien van seizoenbeweging 1934-1938 (in duizendtallen)
januari 346 390 374 346
februari 349 393 369 345
maart 354 395 364 343
april 358 396 359 342
mei 362 397 356 340
juni 366 396 354 339
juli 322 370 395 352
augustus 326 373 394 350
september 330 377 392 348
oktober 335 380 389 346
november 339 383 384 346
december 343 387 379 348
Beschrijving van de series en archiefbestanddelen
- Archief van het Werkfonds 1934, I.
  - Algemeen Bestuur, a.
    - Notulen, 1.
      - Notulen Bestuur, Raad van Bijstand en Advies en de Industriële Commissie. De Raad van Bijstand en Advies heeft in zijn geheel slechts de eerste vergadering bijgewoond., 1934-1936; 1-3; 3 omslagen
        - 1e t/m 16e vergadering. 1934 april t/m december, 1
        - 17e t/m 27e vergadering. 1935 t/m 1936 april, 2
        - Industriële Commissie. 1934 mei t/m juli, 3
          Zie verder ook de nrs. 32 t/m 37.
    - Correspondentie van het Bestuur, 2.
      - Ingekomen- en copieën van uitgaande stukken van het Werkfondsbestuur., 1934-1938; 4-6; 3 omslagen
        - 1934. Nrs. 1 t/m 137., 4
        - 1935. Nrs. 166 t/m 1056., 5
        - 1936-1938. Nrs. 1227 t/m 2197., 6
          De mappen met correspondentie zijn incompleet.
    - Correspondentie met derden, 3.
      - Ingekomen- en copieën van uitgaande stukken van en aan derden., 1934-1935; 7-8; 2 omslagen
        - 1934 mei t/m december. Nrs. 1 t/m 95., 7
        - 1935 januari t/m juli. Nrs. 97 t/m 205., 8
  - Organisatie, b.
    - Reorganisatie (samenwerking) tussen Werkverschaffing en Werkfonds., 1938; 9; 1 omslag
    - Diverse stukken betreffende de taak en werkwijze van het Werkfonds., 1934-1938; 10; 1 omslag
      a. Ontwerpwet beschikbaarstelling f 60 miljoen. 1934 maart.
      b. Rede Heer Hacke d.d. 1938 januari 25.
      c. Nota van Heer de Beaufort over het Werkfonds, z.d.
    - Verslagen van de werkzaamheden van het Werkfonds., 1934 juni t/m 1935 september; 11; 1 omslag
  - Werkfondswerken, c.
    - Correspondentie, 1.
      - Ingekomen- en copieën van uitgaande stukken betreffende bestekken en lonen op Werkfondswerken., 1935 t/m 1937; 12-15; 4 omslagen
        - 1935. Nrs. 1 t/m 260., 12
        - 1936 januari t/m juni. Nrs. 261 t/m 470., 13
        - 1936 juli t/m november. Nrs. 471 t/m 762., 14
        - 1937 januari t/m mei. Nrs. 763 t/m 1000., 15
      - Stukken betreffende de werkwijze en de resultaten van het Office de Redressement Economique (O.R.E.C.) in België., 1938; 16; 1 omslag
      - Diverse voorschriften met betrekking tot Werkfondswerken., 1938 en z.d.; 17; 1 omslag
        a. Materialen op te nemen in Werkfondsbestekken.
        b. Houtbepaling voor Werkfondsbestekken.
        c. Verplichtingen bij aangaan van een lening uit het Fonds, voor uitvoer van plannen.
        d. Voorschriften arbeidsbemiddeling.
        e. Vragenlijsten betreffende eventuele plannen.
        f. Bepalingen betreffende arbeidsvoorwaarden.
      - Diverse stukken betreffende de uitvoering van werken., 1935 t/m 1938; 18; 1 omslag
        a. Bespreking over de bouw van een brug over de Zandkreek in Zeeland. 1938.
        b. Notulen 1e vergadering Commissie van Openbare Werken. 1935 maart 8.
        c. Bespreking betreffende de bouw van gemeentehuizen.
        d. Bespreking inzake spoorwegwerken te Haarlem. 1935 maart 21.
        e. Uitvoering van werken in Amsterdam, (o.a. IJ-tunnel). 1938.
        f. Plan 418. Kunstwerken Bodegraven-Woerden, z.d.
        g. Plan 133. Gemeente Oostzaan. Arbeidsvoorwaarden, z.d.
        h. Plan 937. Gemeente Zwolle. Arbeidsvoorwaarden z.d.
        i. Plan 606. Rioleringswerken te Velzen. z.d.
        j. Nota inzake plannen 1069 t/m 1073. Gemeente Haarlem, z.d.
      - Werkfondsobject Nr. 1582; verbindingsweg Wipstrikkerallee-Meppelerstraatweg., 1937 t/m 1938; 19; 1 omslag
    - Bestekken en voorwaarden, 2.
      - Bestekken, voorwaarden en tekeningen van het Ministerie van Waterstaat., 1934-1935; 20-21; 2 omslagen
        - 1934-1935. Nrs. 2-12., 20
          Nr. 2. Verbetering Rijksweg nr. 2, gedeelte Duivendrechtsebrug-Abcoude.
          Nr. 10. Uitvoering grondwerk en fietspaden van Rijkswegenplan 1932.
          Nr. 11. Verbeteren Rijksweg nr. 23, Utrecht, De Bilt, Driebergen, Arnhem; gedeelte De Bilt-Zeist.
          Nr. 12. Verbreden Rijksweg nr. 25, gedeelte De Bilt-Zeist.
        - 1935. Nrs. 14 t/m 29., 21
          Nr. 14. Verleggen gedeelte Rijksweg nr. 28, met bijbehorende werken
          Nr. 15. Verharding cementbeton rijbaan, gedeelte weg Nr. 23.
          Nr. 16. Baggerwerk in de Oude Maas, Krabbegeul en Mallegat.
          Nr. 29. Aanleg gedeelte weg nr. 15. Sliedrecht, Giessendam en Hardinxveld.
  - Rapporten en adviezen, d.
    - Brochure 'Maatregelen tot bestrijding der werkloosheid in Nederland'., 1938; 22; 1 omslag
    - Rapport 'De directe mogelijkheden van het Werkfonds bij de werkloosheidsbestrijding', van Ir. J. Hidde Nijland., 1938; 23-24; 2 omslagen
      - Hoofdstuk I t/m III., 23
      - Hoofdstuk IV t/m VI., 24
  - Excursies, e.
    - Excursie naar Haarlem en Amsterdam met beschrijvingen., 1938; 25; 1 omslag
  - Behandeling lonen en arbeidsvoorwaarden, f.
    - Ingekomen- en copieën van uitgaande stukken van de Loononderhandelingscommissie., 1934 t/m 1937; 26-31; 6 omslagen
      - 1934. Nrs. 1 t/m 156., 26
      - 1935 januari t/m april. Nrs. 158 t/m 234., 27
      - 1935 mei t/m juli. Nrs. 237 t/m 276., 28
      - 1935 augustus t/m december. Nrs. 293 t/m 464., 29
      - 1936. Nrs. 263 t/m 555., 30
      - 1937 mei t/m oktober. Nrs. 845 t/m 969., 31
        Alle dossiers zijn incompleet. Van het jaar 1936 is maar heel weinig overgebleven.
  - Interdepartementale behandeling en advisering, g.
    - Agenda's en notulen van de Interdepartementale Commissie inzake Werkfonds- en Werkverschaffingsaangelegenheden., 1936-1938; 32-37; 6 omslagen
      - Agenda's van de 1e t/m de 44e vergadering. 1936-1938, 32
      - Notulen 1e t/m 15e vergadering. 1936 mei t/m 1937 januari, 33
        De 3e vergadering ontbreekt.
      - Notulen 16e t/m 25e vergadering. 1937 januari t/m juni, 34
      - Notulen 26e t/m 35e vergadering. 1937 juni t/m oktober, 35
      - Notulen 36e t/m 39e vergadering. 1937 oktober t/m december, 36
      - Notulen 40e t/m 43e vergadering. 1938 januari t/m februari, 37
        Zie ook de nummers 1-3 van deze inventaris.
    - Nota over het vraagstuk der werkloosheid gericht aan de Interdepartementale Commissie, opgesteld door het commissielid de Heer Meyer de Vries., 1936 september 1; 38; 1 stuk
- Archief van de Interdepartementale Commissie inzake Werkloosheidszorg, de Commissie Hacke. ("Commissie H"). 1932-1935., II.
  - Algemeen, a.
    - Diverse stukken betreffende de commissie., 1932-1935; 39; 1 omslag
      a. Opheffing van de Commissie inzake Werklozensteun.
      b. Benoeming van enkele leden.
      c. Interdepartementale samenwerking.
      d. Kort historisch overzicht van de taak en werkzaamheden van de commissie. 1935 september 30.
  - Agenda's en notulen, b.
    - Agenda's., 1933 augustus t/m 1935 september; 40; 1 omslag
    - Notulen., 1933 juli t/m 1935 september; 41; 1 omslag
  - Onderzoeken, c.
    - Onderzoek naar de werkloosheid in de kinderwagenindustrie., 1933 september; 42; 1 omslag
    - Onderzoek naar de.veenverwerkende industrieën/subsidiëring veenderijen., 1933-1934; 43; 1 omslag
    - Onderzoek naar de werkloosheid in de haarden- en kachelindustrie., 1933-1934; 44; 1 omslag
  - Adviezen, d.
    - Eerste advies inzake werkloosheidsbestrijding., 1933 september; 45; 1 omslag
    - Tweede advies inzake werkloosheidsbestrijding., 1934 januari; 46; 1 omslag
    - Advies inzake de werkloosheidsverzekering., 1934 mei; 47; 1 omslag
    - Advies inzake de regeling van werklozensteun, m.b.t. de vermindering der Rijksuitgaven., 1933-1935; 48; 1 omslag
    - Diverse adviezen en nota's van de Commissie., 1934-1935; 49; 1 omslag
      a. Concept advies inzake het doen instellen van onderzoeken naar de werkloosheid in bepaalde bedrijfstakken, z.d.
      b. Kritiek n.a.v. een rede van de Heer Zaalberg. 1934 mei.
      c. Nota werken uit te voeren in werkverschaffing, z.d.
      d. Schema loonpolitiek op Werkfondswerken. z.d.
      e. Nota financiering Rijkswerken, z.d.
    - Voorbereiding tot de oprichting van het Werkfonds 1934 door de Commissie Hacke., 1933-1934; 50; 1 omslag
      a. Plan Eykman. 1933 december-1934 januari.
      b. Voorbereiding/instelling.
      c. Taak.
      d. Leden.
- Aanhangsel, III.
  - Behandeling van de werkloosheidsbestrijding. Correspondentie tussen de heren Hacke, Meyer de Vries, Scholtes, Draayer, Mastenbroek en Verwey., 1938; 51; 1 omslag
  - Kort historisch overzicht (concept) van het Werkfonds 1934, opgesteld door de Heer S. J. Tuyl., 1949; 52; 1 omslag